【裁判字號】    90,訴,1257
【裁判日期】    901115
【裁判案由】    清償借款
【裁判全文】
臺灣士林地方法院民事判決  九十年度訴字第一二五七號
    原      告  保證責任臺北縣淡水信用合作社
    法定代理人  甲○○
    訴訟代理人  乙○○
    被      告  丙○○
右當事人間請求清償借款事件，本院判決如左：
    主    文
被告應給付原告新臺幣壹佰陸拾肆萬柒仟捌佰拾貳元，及自民國八十八年十月十四
日起至清償日止，按週年利率百分之九點三計算之利息，及按上開利率之二成計付違
約金。
訴訟費用由被告負擔。
    事    實
甲、原告方面：
  一、聲明：如主文所示。
  二、陳述：被告於民國八十七年八月十七日，向原告借款新臺幣（下同）三百六十
      萬元，清償期為八十八年九月十七日，約定週年利率為百分之九點三按月計息
      ，逾期在六個月以內者另按原利率百分之十加付違約金，逾期超過六個月以上
      者，加付百分之二十違約金，惟被告自八十七年九月起即未按期付息，依約定
      借款已視為全部到期，經聲請拍賣抵押物僅受償部分本金，及至八十八年十月
      十三日利息、違約金，尚欠原告本金一百六十四萬七千八百三十二元，及自八
      十八年十月十四日起至清償日止之利息、違約金未清償，爰依消費借貸關係提
      起本訴。
  三、證據：提出分配表一份、借據二份。
乙、被告方面：
  一、聲明：駁回原告之訴。
  二、陳述：確向原告借款三百六十萬元，現尚欠一百六十四萬七千八百三十二元，
      及自八十八年十月十四日起至清償日止之利息、違約金未清償，惟現無力清償
      。
    理    由
一、原告主張被告於八十七年八月十七日，向伊借款三百六十萬元，清償期為八十八
    年九月十七日，約定週年利率為百分之九點三按月計息，逾期在六個月以內者另
    按原利率百分之十加付違約金，逾期超過六個月以上者，加付百分之二十違約金
    ，惟被告自八十七年九月起即未按期付息，依兩造約定該借款已視為全部到期，
    經聲請拍賣抵押物僅受償部分本金，及至八十八年十月十三日利息、違約金，尚
    欠原告本金一百六十四萬七千八百三十二元，及自八十八年十月十四日起至清償
    日止之利息、違約金未清償之事實，業據提出與其所述相符之分配表一份、借據
    二份為證，並為被告所自認，堪信為真實。
二、按借用人應於約定期限內，返還與借用物種類、品質、數量相同之物；遲延之債
    務，以支付金錢為標的者，債權人得請求依法定利率計算之遲延利息，但約定利
    率較高者，仍從其約定利率，民法第四百七十八條前段、第二百三十三條第一項
    分別定有明文。前開借款於八十八年九月十七日已屆清償期，被告至今尚欠原告
    一百六十四萬七千八百三十二元之借款，及自八十八年十月十四日起至清償日止
    ，於兩造約定利率即百分之九‧三計算之遲延利息，及自八十八年十月十四日起
    ，按上開利率百分之二十加付之違約金，為有理由，應予准許。
三、據上論結，原告之訴為有理由，依民事訴訟法第七十八條判決如主文。
中      華      民      國    九十      年      十一    月    十五      日
                                        臺灣士林地方法院民事第一庭
~B法      官  方彬彬
右為正本係照原本作成。
如對本判決上訴須於判決送達後廿日內向本院提出上訴狀。
中      華      民      國    九十      年      十一    月    二十      日
~B法院書記官  蕭純純


司法院資訊處製作；財團法人民間司法改革基金會備份。
